【裁判字號】    99,易,2718
【裁判日期】    991029
【裁判案由】    竊盜
【裁判全文】
臺灣板橋地方法院刑事判決              99年度易字第2718號
公  訴  人  臺灣板橋地方法院檢察署檢察官
被      告  乙○○
選任辯護人  許瑞榮律師
            翁顯杰律師
上列被告因竊盜案件，經檢察官提起公訴（99年度偵字第22742
號），因被告於本院準備程序中就被訴事實為有罪之陳述，本院
告知被告簡式審判程序之旨，並聽取當事人之意見後，由本院裁
定改依簡式審判程序進行，判決如下：
    主  文
乙○○攜帶兇器竊盜，處有期徒刑陸月，如易科罰金，以新臺幣
壹仟元折算壹日。緩刑貳年，緩刑期間付保護管束。
    事  實
一、乙○○基於意圖為自己不法所有之犯意，於99年7 月11日凌
    晨4 時35分許，攜帶其所有客觀上對人之生命、身體、安全
    足以構成威脅、可供兇器使用之菜刀1 把（未扣案），至臺
    北縣蘆洲市○○路35號「萊爾富便利商店」內，趁店員甲○
    ○不注意之際，竊取甲○○所管領放置於商品架上之「尚譜
    人蔘酒」1 瓶（價值新臺幣60元），得手後欲離開之際，適
    為甲○○發現大聲喝斥，乙○○仍不理會而步出店門，旋即
    騎乘機車離去。嗣於99年8 月4 日凌晨1 時30分許，乙○○
    飲酒後至上開便利商店鬧事，經報警處理，為警調閱監視錄
    影畫面，始查悉上情。
二、案經甲○○訴請臺北縣政府警察局蘆洲分局報告臺灣板橋地
    方法院檢察署檢察官偵查起訴。
    理  由
一、查本案被告乙○○所犯並非死刑、無期徒刑、最輕本刑為3
    年以上有徒刑之罪或高等法院管轄第一審案件，而其於準備
    程序進行中，被告先就被訴事實為有罪之陳述，經法官告知
    簡式審判程序之旨，並聽取公訴人及被告之意見後，本院認
    適宜改依簡式審判程序進行，爰依刑事訴訟法第273 條之1
    第1 項、第284 條之1 之規定，由本院裁定進行簡式審判程
    序，合先敘明。
二、上揭事實，業據被告於本院審理時坦承不諱，核與證人即告
    訴人甲○○於警詢證述失竊情節相符，並有監視錄影畫面翻
    拍照片2 張在卷可憑（見99年度偵字第22742 號卷第13頁）
    ，足認被告自白與事實相符，自可採為認定事實之依據，
    本件事證明確，被告上開犯行堪以認定。
三、按刑法第321 條第1 項第3 款之攜帶兇器竊盜罪，係以行為
    人攜帶兇器竊盜為其加重條件，此所謂之兇器，其種類並無
    限制，凡客觀上足以對人之生命、身體、安全構成威脅，具
    有危險性之兇器均屬之，且祇須行竊時攜帶此種具有危險性
    之兇器為已足，並不以攜帶之初有行兇之意圖為必要，最高
    法院79年臺上字第5253號判例可資參照。查被告為本件竊盜
    犯行時所攜帶之菜刀1 把，係鐵製物品，質地堅硬、銳利，
    客觀上若持以攻擊他人，顯足以對人之生命、身體及安全構
    成威脅，此有監視錄影畫面翻拍照片在卷足憑（見99年度偵
    字第22742 號卷第13頁），自屬兇器無訛。核被告所為，係
    犯刑法第321 條第1 項第3 款之攜帶兇器竊盜罪。爰審酌被
    告不思循正途獲取所需，而為本案犯行，惟所竊取之物品價
    值非高，兼衡被告之素行、智識程度、犯罪之動機、目的、
    手段及其罹有精神疾病、犯罪後坦承犯行之態度等一切情狀
    ，量處如主文所示之刑，並諭知易科罰金之折算標準，以資
    懲儆。末查，被告前未曾因故意犯罪受有期徒刑以上刑之宣
    告，有臺灣高等法院被告前案紀錄表附卷足憑，其因一時失
    慮致罹刑典，事後已坦承犯行，知所悔悟，且已與告訴人達
    成和解，告訴人亦表示願意宥恕被告，有和解書1 紙在卷可
    憑，是本院綜合上開情節，認被告經此偵、審教訓，當知所
    警惕而無再犯之虞，因認原審判決所宣告之刑以暫不執行為
    適當，爰依刑法第74條第1 項第1 款規定，諭知宣告緩刑2
    年，以啟自新。又被告因一時失慮而為本案犯行，為確實使
    被告有正確之法律觀念，並提供必要之協助及督促，認有加
    以追蹤觀護之必要，併依刑法第93條第1 項之規定，宣告緩
    刑期間付保護管束，俾由地方法院檢察署之觀護人予以適當
    之督促，並發揮附條件緩刑制度之立意，以觀後效。至被告
    為上開犯行所持用之菜刀1 把，並未扣案，復查無其他積極
    證據足認現仍存在而無滅失，且非屬違禁物或本院應義務沒
    收之物，為免造成執行困難，爰不予宣告沒收。
據上論斷，應依刑事訴訟法第273 條之1 第1 項、第299 條第1
項前段，刑法第321 條第1 項第3 款、第41條第1 項前段、第74
條第1 項第1 款、第93條第1 項，判決如主文。
本案經檢察官張慶林到庭執行職務。
中    華    民    國    99    年    10    月    29    日
                  刑事第十一庭  法  官  錢衍蓁
上列正本證明與原本無異。
如不服本判決，應於判決送達後10日內敘明上訴理由，向本院提
出上訴狀 (應附繕本) ，上訴於臺灣高等法院。其未敘述上訴理
由者，應於上訴期間屆滿後20日內向本院補提理由書「切勿逕送
上級法院」。
                                書記官  劉靜慧
中    華    民    國    99    年    10    月    29    日
附錄本案論罪科刑法條全文：
中華民國刑法第321條
犯竊盜罪而有左列情形之一者，處 6 月以上、 5 年以下有期徒刑
：
一、於夜間侵入住宅或有人居住之建築物、船艦或隱匿其內而犯
    之者。
二、毀越門扇、牆垣或其他安全設備而犯之者。
三、攜帶兇器而犯之者。
四、結夥三人以上而犯之者。
五、乘火災、水災或其他災害之際而犯之者。
六、在車站或埠頭而犯之者。
前項之未遂犯罰之。

司法院資訊處製作；財團法人民間司法改革基金會備份。
